Config:
  hfst:
    Gen: ../../../src/generator-gt-norm.hfst
    Morph: ../../../src/analyser-gt-norm.hfst
  xerox:
    Gen: ../../../src/generator-gt-norm.xfst
    Morph: ../../../src/analyser-gt-norm.xfst
    App: lookup

Tests:
  
  Verb - nâtêw - cut him/her through : # VTA-TS verb - full paradigm
  
     nâtêw+V+TA+Ind+Prs+1Sg+3SgO: ninâtâw
     nâtêw+V+TA+Ind+Prs+2Sg+3SgO: kinâtâw
     nâtêw+V+TA+Ind+Prs+1Pl+3SgO: ninâtânân
     nâtêw+V+TA+Ind+Prs+12Pl+3SgO: kinâtânaw
     nâtêw+V+TA+Ind+Prs+2Pl+3SgO: kinâtâwâw
     nâtêw+V+TA+Ind+Prs+3Sg+4SgO: nâtêw
     nâtêw+V+TA+Ind+Prs+3Pl+4SgO: nâtêwak

     nâtêw+V+TA+Ind+Prs+1Sg+3PlO: ninâtâwak
     nâtêw+V+TA+Ind+Prs+2Sg+3PlO: kinâtâwak
     nâtêw+V+TA+Ind+Prs+1Pl+3PlO: ninâtânânak
     nâtêw+V+TA+Ind+Prs+12Pl+3PlO: kinâtânawak
     nâtêw+V+TA+Ind+Prs+2Pl+3PlO: kinâtâwâwak
     nâtêw+V+TA+Ind+Prs+3Sg+4PlO: nâtêw
     nâtêw+V+TA+Ind+Prs+3Pl+4PlO: nâtêwak

     nâtêw+V+TA+Ind+Prs+4Sg+5SgO: nâtêyiwa
     nâtêw+V+TA+Ind+Prs+4Sg+5PlO: nâtêyiwa     

     nâtêw+V+TA+Ind+Prs+2Sg+1SgO: kinâsin
     nâtêw+V+TA+Ind+Prs+2Sg+1PlO: kinâsinân
     nâtêw+V+TA+Ind+Prs+2Pl+1PlO: kinâsinân
     nâtêw+V+TA+Ind+Prs+2Pl+1SgO: kinâsinâwâw

     nâtêw+V+TA+Ind+Prs+3Sg+1SgO: ninâsik
     nâtêw+V+TA+Ind+Prs+3Sg+2SgO: kinâsik
     nâtêw+V+TA+Ind+Prs+3Sg+1PlO: ninâtikonân
     nâtêw+V+TA+Ind+Prs+3Sg+12PlO: kinâtikonaw
     nâtêw+V+TA+Ind+Prs+3Sg+2PlO: kinâtkowâw
     
     nâtêw+V+TA+Ind+Prs+3Pl+1SgO: ninâtikwak
     nâtêw+V+TA+Ind+Prs+3Pl+2SgO: kinâtikwak
     nâtêw+V+TA+Ind+Prs+3Pl+1PlO: ninâtikonânak
     nâtêw+V+TA+Ind+Prs+3Pl+12PlO: kinâtikonawak
     nâtêw+V+TA+Ind+Prs+3Pl+2PlO: kinâtikowâwak
     
     nâtêw+V+TA+Ind+Prs+4Sg+3SgO: nâtik
     nâtêw+V+TA+Ind+Prs+4Sg+3PlO: nâtikwak
     nâtêw+V+TA+Ind+Prs+5Sg+4SgO: nâtikoyiwa

     nâtêw+V+TA+Ind+Prs+1Sg+2SgO: kinâtitin
     nâtêw+V+TA+Ind+Prs+1Pl+2SgO: kinâtitinân
     nâtêw+V+TA+Ind+Prs+1Pl+2PlO: kinâtitinân
     nâtêw+V+TA+Ind+Prs+1Sg+2PlO: kinâtitinâwâw

     nâtêw+V+TA+Cnj+Prs+1Sg+3SgO: [ê-nâtak, êhnâtak]
     nâtêw+V+TA+Cnj+Prs+2Sg+3SgO: [ê-nâtat, êhnâtat]
     nâtêw+V+TA+Cnj+Prs+1Pl+3SgO: [ê-nâtâyâhk, êhnâtâyâhk]
     nâtêw+V+TA+Cnj+Prs+12Pl+3SgO: [ê-nâtâyahk, êhnâtâyahk]
     nâtêw+V+TA+Cnj+Prs+2Pl+3SgO: [ê-nâtâyêk, êhnâtâyêk]

     nâtêw+V+TA+Cnj+Prs+1Sg+3PlO: [ê-nâtakik, êhnâtakik]
     nâtêw+V+TA+Cnj+Prs+2Sg+3PlO: [ê-nâtacik, êhnâtacik]
     nâtêw+V+TA+Cnj+Prs+1Pl+3PlO: [ê-nâtâyâhkik, êhnâtâyâhkik]
     nâtêw+V+TA+Cnj+Prs+12Pl+3PlO: [ê-nâtâyahkok, êhnâtâyâhkok]
     nâtêw+V+TA+Cnj+Prs+2Pl+3PlO: [ê-nâtâyêkok, êhnâtâyêkok]     

     nâtêw+V+TA+Cnj+Prs+3Sg+4SgO: [ê-nâtât, êhnâtât]
     nâtêw+V+TA+Cnj+Prs+3Pl+4SgO: [ê-nâtâcik, êhnâtâcik]
     nâtêw+V+TA+Cnj+Prs+3Sg+4PlO: [ê-nâtât, êhnâtât]
     nâtêw+V+TA+Cnj+Prs+3Pl+4PlO: [ê-nâtâcik, êhnâtâcik]
     nâtêw+V+TA+Cnj+Prs+4Sg+5SgO: [ê-nâtâyit, êhnâtâyit]

     nâtêw+V+TA+Cnj+Prs+2Sg+1SgO: [ê-nâsiyan, êhnâsiyan]
     nâtêw+V+TA+Cnj+Prs+2Sg+1PlO: [ê-nâsiyâhk, êhnâsiyâhk]
     nâtêw+V+TA+Cnj+Prs+2Pl+1PlO: [ê-nâsiyâhk, êhnâsiyâhk]
     nâtêw+V+TA+Cnj+Prs+2Pl+1SgO: [ê-nâsiyêk, êhnâsiyêk]

     nâtêw+V+TA+Cnj+Prs+3Sg+1SgO: [ê-nâsit, êhnâsit]
     nâtêw+V+TA+Cnj+Prs+3Sg+2SgO: [ê-nâtisk, êhnâtisk]
     nâtêw+V+TA+Cnj+Prs+3Sg+1PlO: [ê-nâtikoyâhk, êhnâtikoyâhk]
     nâtêw+V+TA+Cnj+Prs+3Sg+12PlO: [ê-nâtikoyahk, êhnâtikoyahk]
     nâtêw+V+TA+Cnj+Prs+3Sg+2PlO: [ê-nâtikoyêk, êhnâtikoyêk]

     nâtêw+V+TA+Cnj+Prs+3Pl+1SgO: [ê-nâsicik, êhnâsicik]
     nâtêw+V+TA+Cnj+Prs+3Pl+2SgO: [ê-nâtiskik, êhnâtiskik]
     nâtêw+V+TA+Cnj+Prs+3Pl+1PlO: [ê-nâtikoyâhkik, êhnâtikoyâhkik]
     nâtêw+V+TA+Cnj+Prs+3Pl+12PlO: [ê-nâtikoyahkok, êhnâtikoyahkok]
     nâtêw+V+TA+Cnj+Prs+3Pl+2PlO: [ê-nâtikoyêkok, êhnâtikoyêkok]

     nâtêw+V+TA+Cnj+Prs+4Sg+3SgO: [ê-nâtikot, êhnâtikot]
     nâtêw+V+TA+Cnj+Prs+4Sg+3PlO: [ê-nâtikocik, êhnâtikocik]
     nâtêw+V+TA+Cnj+Prs+4Sg+4PlO: [ê-nâtikoyit, êhnâtikoyit]

     nâtêw+V+TA+Cnj+Prs+1Sg+2SgO: [ê-nâtitân, êhnâtitân]
     nâtêw+V+TA+Cnj+Prs+1Pl+2SgO: [ê-nâtitâhk, êhnâtitâhk]
     nâtêw+V+TA+Cnj+Prs+1Pl+2PlO: [ê-nâtitâhk, êhnâtitâhk]
     nâtêw+V+TA+Cnj+Prs+1Sg+2PlO: [ê-nâtitakok, êhnâtitakok]

     nâtêw+V+TA+Imp+Imm+2Sg+3SgO: nâsik
     nâtêw+V+TA+Imp+Imm+12Pl+3SgO: nâtâtân
     nâtêw+V+TA+Imp+Imm+2Pl+3SgO: nâtihk
     nâtêw+V+TA+Imp+Imm+2Sg+3PlO: nâsik
     nâtêw+V+TA+Imp+Imm+12Pl+3PlO: nâtâtânik
     nâtêw+V+TA+Imp+Imm+2Pl+3PlO: nâtihkok

     nâtêw+V+TA+Imp+Del+2Sg+3SgO: nâtâhkan
     nâtêw+V+TA+Imp+Del+12Pl+3SgO: nâtâhkahk
     nâtêw+V+TA+Imp+Del+2Pl+3SgO: nâtâhkêk
     nâtêw+V+TA+Imp+Del+2Sg+3PlO: nâtâhkanik
     nâtêw+V+TA+Imp+Del+12Pl+3PlO: nâtâhkahkok
     nâtêw+V+TA+Imp+Del+2Pl+3PlO: nâtâhkêkok

     nâtêw+V+TA+Imp+Imm+2Sg+1SgO: nâsin
     nâtêw+V+TA+Imp+Imm+2Sg+1PlO: nâsinân
     nâtêw+V+TA+Imp+Imm+2Pl+1SgO: nâsik
     nâtêw+V+TA+Imp+Del+2Sg+1SgO: nâsîhkan
     nâtêw+V+TA+Imp+Del+2Sg+1PlO: nâsîhkâhk
     nâtêw+V+TA+Imp+Del+2Pl+1SgO: nâsîhkêk

     nâtêw+V+TA+Fut+Cond+1Sg+3SgO: nâtaki
     nâtêw+V+TA+Fut+Cond+1Sg+3PlO: nâtakwâwi
     nâtêw+V+TA+Fut+Cond+1Pl+3SgO: nâtâyâhki
     nâtêw+V+TA+Fut+Cond+1Pl+3PlO: nâtâyâhkwâwi
     nâtêw+V+TA+Fut+Cond+12Pl+3SgO: nâtâyahko
     nâtêw+V+TA+Fut+Cond+12Pl+3PlO: nâtâyâhkwâwi

     nâtêw+V+TA+Fut+Cond+2Sg+3SgO: nâtaci
     nâtêw+V+TA+Fut+Cond+2Sg+3PlO: nâtatwâwi
     nâtêw+V+TA+Fut+Cond+2Pl+3SgO: nâtâyêko
     nâtêw+V+TA+Fut+Cond+2Pl+3PlO: nâtâyêkwâwi


     nâtêw+V+TA+Fut+Cond+3Sg+4SgO: nâtâci
          
     nâtêw+V+TA+Fut+Cond+3Sg+1SgO: nâsici
     nâtêw+V+TA+Fut+Cond+3Sg+2SgO: nâtiski
     nâtêw+V+TA+Fut+Cond+3Sg+1PlO: nâtikoyâhki
     nâtêw+V+TA+Fut+Cond+3Sg+2PlO: nâtikoyêko
     nâtêw+V+TA+Fut+Cond+3Sg+12PlO: nâtikoyahki


     nâtêw+V+TA+Fut+Cond+4Sg+3SgO: nâtikoci
    
     nâtêw+V+TA+Fut+Cond+4Sg+3PlO: nâtikotwâwi
    
     nâtêw+V+TA+Fut+Cond+4Pl+3SgO: nâsikoci
     
     nâtêw+V+TA+Fut+Cond+4Pl+3PlO: nâtikotwâwi
     
     nâtêw+V+TA+Fut+Cond+4Sg+5PlO: nâtikoyici
     nâtêw+V+TA+Fut+Cond+4Pl+5PlO: nâtikoyici





